臺灣高等法院刑事裁定
109年度抗字第1392號
抗  告  人  
即  受刑人  鄭元富





上列抗告人即受刑人因聲請定其應執行刑案件，不服臺灣新北地
方法院中華民國109年7月16日裁定（109年度聲字第2655號），
提起抗告，本院裁定如下：
    主  文
抗告駁回。
    理  由
一、原裁定略以：抗告人即受刑人（下稱抗告人）鄭元富因違反
    毒品危害防制條例等案件，先後經判決確定如附表。又抗告
    人所犯如附表所載之案件，固分屬得易科罰金與不得易科罰
    金之罪，惟抗告人就前開數罪已請求檢察官聲請合併定其應
    執行刑，有抗告人出具之民國109年6月10日定刑聲請切結書
    在卷可憑。茲檢察官聲請就附表所示之罪定其應執行刑，原
    審審核認其聲請為正當，應予准許。爰審酌受刑人所犯各罪
    之犯罪類型、動機、情節及行為次數等情狀後整體評價其應
    受矯治之程度，並兼衡責罰相當與刑罰經濟之原則，定其應
    執行刑有期徒刑6年4月等語。
二、抗告意旨略以：抗告人所犯之案件多為毒品案件，所犯本質
    與一般刑事案件有所不同，原審定刑過重，並非妥適，茲舉
    數例供參，請鈞院重新裁定云云。
三、按裁判確定前犯數罪者，併合處罰之；又數罪併罰有二裁判
    以上，宣告多數有期徒刑者，於各刑中之最長期以上，各刑
    合併之刑期以下，定其刑期，但不得逾30年，觀諸刑法第50
    條第1項前段、第53條及第51條第5款規定甚明。再者，執行
    刑之量定，係屬法院自由裁量之職權，倘所酌定之刑，並未
    違背刑法第51條各款所定的方法或範圍（即法律的外部性界
    限），亦無明顯違背公平、比例原則或整體法律秩序的理念
    （即法律的內部性界限）者，即不得任意指為違法或不當。
四、經查：本件抗告人因犯如附表編號1至6所示之罪，經法院分
    別判處如附表編號1至6所示之刑確定在案，有各該裁判書、
    本院被告前案紀錄表及刑事聲請狀各1件附卷可稽，茲檢察
    官聲請定其應執行之刑，原審審核認其聲請為正當，爰依各
    罪所宣告之有期徒刑為基礎，於各刑中之最長期以上（有期
    徒刑3年8月），各刑合併之刑期以下（有期徒刑8年8月），
    裁定應執行刑為有期徒刑6年4月，並未逾越刑法第51條第5
    款所定之外部性界限，亦未較重於附表編號1至5前所定應執
    行刑（有期徒刑4年10月），加計附表編號6所示之刑（有期
    徒刑1年10月）刑度之總合（4年10月＋1年10月＝6年8月），
    原裁定已就抗告人之人格特性、犯罪情節、所侵害之法益及
    行為次數等一切情狀為整體評價，給予適當酌減，並未逾越
    法律之外部性界限及不利益變更禁止原則，亦無違反公平、
    比例及罪刑相當原則等法律內部性界限之情形，核屬法院裁
    量職權之適法行使，自無不合。至於其他案件定應執行刑之
    刑度如何，因各行為人素行、犯罪目的、手段、態樣等量刑
    因素各異，基於個案情節差異與審判獨立原則，尚難以其他
    個案比附援引，即遽以指摘原裁定定刑失當。從而，抗告意
    旨徒以前開情詞，指摘原裁定所定執行刑裁量不當，而請求
    從輕定應執行刑云云，自無足採，本件抗告核無理由，應予
    駁回。
據上論斷，應依刑事訴訟法第412 條，裁定如主文。
中　　華　　民　　國　　109 　年　　8 　　月　　26　　日
                  刑事第二十三庭審判長法　官  李釱任
                                      法　官  梁耀鑌
                                      法　官  連育群
以上正本證明與原本無異。
如不服本裁定，應於收受送達後五日內向本院提出抗告狀。
                                      書記官  廖紫喬
中　　華　　民　　國　　109 　年　　8 　　月　　27　　日